# 银行承兑汇票保证金在现金流量表列示

提问人：xuekuaiji2011 时间：2019-01-13 15:28:37
开具票据为了采购商品，银行承兑汇票保证金在现金流量表放到支付其他与经营活动里，可以吗？？

回答人：chenyiwei
可参考：《瑞华研究 2010 ～ 2016 汇编》之 “问题 5-2-2（未超过三个月的银行承兑汇票保证金存款在现金流量表中的列示问题）”、“问题5-2-3（银行承兑汇票保证金的列示）”。